臺灣高等法院刑事判決
111年度上易字第891號
上  訴  人  
即  被  告  林承志

上列上訴人因毀損案件，不服臺灣桃園地方法院110年度易字第8
76號，中華民國111年4月29日第一審判決（起訴案號：臺灣桃園
地方檢察署109年度少連偵字第349號），提起上訴，本院判決如
下：
    主  文
上訴駁回。
    事  實
一、林承志（無證據證明知悉少年吳○○為未成年人）、少年吳○○
    （民國92年生，真實姓名年籍詳卷，另由臺灣桃園地方法院
    少年法庭裁定交付保護管束）、真實姓名年籍不詳綽號「阿
    威」、真實姓名年籍不詳綽號「小湯圓」、真實年籍不詳名
    喚「洪斌峰」之成年男子，共同基於毀損之犯意聯絡，於民
    國109年2月24日下午4時24分前某時許，在桃園市平鎮區中
    豐陸橋前會合，由「洪斌峰」（未前往）指示林承志騎乘車
    牌號碼000-0000號重型機車（下稱A車）搭載「阿威」、少
    年吳○○騎乘車牌號碼000-000號重型機車（以紅色不織布遮
    住車牌，下稱B車）搭載「小湯圓」，一起前往溫佩茹開設
    位在桃園市○○區○○街0號之嫚姿創意髮廊附近（下稱嫚姿髮
    廊）。嗣於同日下午4時24分許，由林承志、少年吳○○在平
    鎮區振平街與振中街交岔路口把風接應，由「阿威」及「小
    湯圓」下車持甩棍及撞球桿，砸上開髮廊店面落地窗玻璃（
    價值約新臺幣5萬元），致落地窗玻璃碎裂，足生損害於溫
    佩茹。「阿威」及「小湯圓」砸畢後，旋分別跑向上開交岔
    路口並坐上林承志及少年吳○○騎乘之上開機車逃離現場。
二、案經溫佩茹訴由桃園市政府警察局平鎮分局報請臺灣桃園地
    方檢察署檢察官偵查起訴。
    理  由
壹、證據能力：
一、本判決以下所引具傳聞性質之各項供述證據，經本院於準備
    程序及審判期日提示並告以要旨後，檢察官、上訴人即被告
    林承志均表示無意見而不予爭執，且迄言詞辯論終結前亦未
    有所異議，本院復查無該等證據有違背法定程序取得或顯不
    可信之外部情狀，揆諸刑事訴訟法第159條之5規定，應均有
    證據能力。
二、至本件認定事實所引用之非供述證據，並無證據證明係公務
    員違背法定程式所取得，亦無刑事訴訟法第159條之4顯有不
    可信之情況與不得作為證據之情形，且經本院於審判期日依
    法進行證據之調查、辯論，被告於訴訟上之程序權即已受保
    障，亦應有證據能力。
貳、實體部分：
一、認定犯罪事實所憑之證據及理由：
　　訊據被告固坦承於案發當日有騎A車搭載「阿威」去嫚姿髮
    廊前面，並在附近路口等待「阿威」等情，惟矢口否認有何
    毀損犯行，辯稱：其沒有在中豐陸橋與少年吳○○、「阿威」
    、「小湯圓」及「洪斌峰」會合，且其是載「阿威」回家拿
    錢，並不知要砸髮廊云云。經查：
㈠、告訴人溫佩茹所開設之嫚姿髮廊落地窗玻璃，於109年2月24
    日下午4時25分許，遭頭戴黑色安全帽之人及頭戴粉紅色安
    全帽之人分持甩棍及撞球棍砸毀，玻璃碎裂滿地，現場遺留
    斷裂撞球棍等情，業據告訴人於警詢中證述明確（見偵查卷
    第31-32頁），並有監視器翻拍照片、現場照片可憑（見偵
    卷第57、69-71頁），此部分事實首堪認定。
㈡、少年吳○○於109年2月24日下午4時24分許騎B車搭載頭戴粉紅
    色安全帽的「小湯圓」，被告騎A車搭載頭戴黑色安全帽的
    「阿威」，於前後7秒內同時到達上開髮廊附近，且少年吳○
    ○與被告在振平街與振中街交岔路口停等時未見後座有人，
    於109年2月24日下午4時25分39秒許，「小湯圓」、「阿威
    」向振平街及振中街交岔路口奔跑再分別跨坐B車、A車，2
    車即於10秒左右先後離開現場等情，業據被告及少年吳○○於
    供述明確（見偵查卷第87-88頁，原審卷第59、22-23頁），
    復有監視器翻拍照片可證（見偵卷第55、57-69頁），此部
    分事實亦堪認定　　　　 
㈢、被告雖否認有參與本案犯行，惟查：
　⒈少年吳○○於偵查中結證稱：是「洪斌峰」指示伊去中豐陸橋
    載人，伊跟「洪斌峰」、「阿威」、「小湯圓」一起等被告
    過來，再一起去美髮店旁邊的巷口，該巷口離美髮店約50-1
    00公尺，後座的人就下去砸店，砸完伊載人離開，「阿威」
    有告訴被告跟伊當天是要去砸店等語（見偵查卷第114、179
    -180頁）；於原審法院少年法庭審理時供稱：洪斌峰找伊去
    載人，還要叫伊遮車牌。被告也受指使載人去砸店 ，撞球
    桿是被告載的那個人拿的等語（見原審卷第28、36頁）。
　⒉核少年吳○○所述情節，與前揭被告騎A車搭載「阿威」及少年
    吳○○騎B車搭載「小湯圓」於緊密時間一起到達上開髮廊附
    近，再於緊密時間一同離開振平街與振中街交岔路口、「阿
    威」及「小湯圓」砸完上開髮廊落地窗玻璃後一起跑向振平
    街與振中街口並分別跨上A車及B車離開、B車曾以紅布遮掩
    車牌等情相符。況少年吳○○及被告均稱互不認識對方，少年
    吳○○應無甘冒偽證重罪之風險，而故意設詞誣陷被告之虞，
    堪認少年吳○○之證述與事實相符，足予採信
　⒊參以少年吳○○於偵查結證稱：「在現場我跟林承志都有看到
    他們在砸店，我跟林承志還有討論他們為何要砸店」、「他
    們叫我去前面等他們，我也沒有想那麼多，等他們砸完我就
    載他們離開。」等語（見偵查卷第115頁），且依卷附現場
    附近照片（見偵查卷第63頁上方照片），被告在現場附近確
    有與少年吳○○交談。況依卷附照片（見偵查卷第55頁第63頁
    下方照片），頭戴粉紅色安全帽之「小湯圓」及頭戴黑色安
    全帽的「阿威」於案發後，均同時跑往被告之方向，益佐少
    年吳○○所述為真。
　⒋按共同正犯之成立，只須具有犯意之聯絡與行為之分擔，既
    不問犯罪動機起於何人，亦不必每一階段犯行，均經參與，
    且意思之聯絡不限於事前有協議，即僅於行為當時有共同犯
    意之聯絡者，亦屬之。其表示之方法，亦不以明示通謀為必
    要，即相互間有默示之合致，亦無不可。而共同實施犯罪行
    為之人，在合同意思範圍以內，各自分擔犯罪行為之一部，
    相互利用他人之行為，以達其犯罪目的者，即應對全部所發
    生之結果，共同負責，是共同正犯在犯意聯絡範圍內之行為
    ，應同負全部責任。依上所述，被告於事前即知「阿威」要
    去砸店之事，除載「阿威」前往外，並在現場附近等候及載
    「阿威」逃離現場，顯然就本案知情且與其他共犯間有犯意
    之聯絡。
㈣、至被告雖聲請調取案發前中豐陸橋之錄影畫面，惟查本案發
    生時間是109年2月24日，距今已逾2年5月餘，中豐陸橋附近
    之監視器錄影畫面應早已被覆蓋而無法調取。況本案事證已
    臻明確業如前述，故本院認無調取之必要，附此敘明。
㈤、綜上，被告所辯顯係事後卸責之詞，不足採信。本案事證明
    確，被告毀損犯行洵堪認定，應依法論科。　　
二、論罪：
㈠、核被告所為，係犯刑法第354條之毀損罪。
㈡、被告與少年吳○○、「小湯圓」、「阿威」及「洪斌峰」就毀
    損犯行有犯意聯絡及行為分擔，應論以共同正犯。
三、駁回上訴之理由：　
㈠、原判決認被告犯刑法第354條之毀損罪，審酌被告未尊重告訴
    人財產權及經營商業之辛勞，於告訴人之髮廊營業時聚眾砸
    店，致髮廊落地窗玻璃碎裂，且迄未坦承犯行，亦未賠償告
    訴人並表歉意，自應非難。復審酌被告年齡、高職畢業、職
    仲介服務業、自陳家境勉持及素行等情狀，量處被告有期徒
    刑4月，並諭知易科罰金之折算標準。經核原審認事用法並
    無違誤，量刑亦屬妥適。
㈡、被告持前詞上訴，否認犯罪，指摘原審判決不當，並無理由，俱如前述，應予駁回。　　　　　　　　　　　
據上論斷，應依刑事訴訟法第368條，判決如主文。
本案經檢察官李韋誠提起公訴，檢察官林安紜到庭執行職務。
中　　華　　民　　國　　111 　年　　8 　　月　　11　　日
     　　　　　　 刑事第十六庭  審判長法　官  劉嶽承
                                      法　官  古瑞君
                                      法　官  廖紋妤
以上正本證明與原本無異。
不得上訴。 
                                      書記官  江珮菱
中　　華　　民　　國　　111 　年　　8 　　月　　11　　日

附錄：本案論罪科刑法條全文
刑法第354條
毀棄、損壞前二條以外之他人之物或致令不堪用，足以生損害於
公眾或他人者，處2年以下有期徒刑、拘役或1萬5千元以下罰金
。